最　高　行　政　法　院　裁　定　　　　　　　　　　九十三年度裁字第五一○號
　　抗　告　人　生記空調電機企業有限公司
　　代　表　人　甲○○
　　訴訟代理人　林復宏　　律師
右抗告人因與相對人臺北市立忠孝醫院間聲請停止執行事件，對於中華民國九十三年
二月十六日臺北高等行政法院九十三年度停字第八號裁定提起抗告，本院裁定如左︰
　　主  文
抗告駁回。
抗告訴訟費用由抗告人負擔。
　　理  由
一、按抗告法院認抗告為不合法或無理由者，應為駁回抗告之裁定。次按行政訴訟繫
    屬中，行政法院認為原處分或決定之執行，將發生難於回復之損害，且有急迫情
    事者，得依職權或依聲請裁定停止執行，固為行政訴訟法第一百十六條第二項所
    明定。惟所謂難以回復之損害，係指其損害不能回復原狀，或不能以金錢賠償，
    或在一般社會通念上，如為執行可認達到回復困難之程度而言。若其得以金錢補
    償，尚非所謂發生難以回復之損害。
二、本件抗告意旨略謂：抗告人為一依賴政府機關相關工程為生之公司，最近三年內
    共承攬政府工程金額達新臺幣（以下同）二千三百餘萬元（不含本件相對人之工
    程），相對人將抗告人刊登政府採購公報後，有如截斷抗告人命脈，將發生抗告
    人營業難以為繼之情形。雖營業上之損失，並非不能以金錢回復，然抗告人發生
    營業難以為繼時，並有無法存續之可能，更無法使其復存。即原處分效力之存在
    ，對於抗告人勢將發生難以回復之損害至明。再者，相對人將抗告人刊登公報後
    ，抗告人即不得參與政府機關相關標案，便無法累積工程實績，而工程實績又為
    參標承攬日後工程之必要條件，是相對人之本件處分，已致抗告人喪失參標機會
    之結果。抗告人之工程實績因無法參標之一年期間經過，勢必無法累積成與未經
    執行時相同，另已喪失之參標機會或因已由他人得標而無法取得，則回復原狀亦
    勢所不能。原裁定率認相對人之處分造成抗告人之損害並非不能以金錢賠償等情
    ，亦有理由矛盾之違背法令云云。
三、原法院以：本件抗告人承攬相對人「三號冰水主機更新（含安裝）」財物採購合
    約乙案，因無法如期於九十二年六月三十日交貨且逾規定期限三十日不履行合約
    ，而有該合約第十四條所定之情形，相對人乃於九十二年八月六日以九十二年八
    月六日北市忠醫秘字第○九二六○五九二六○○號函，除主張解除契約及所繳納
    之履約保證金不予退還外，又認定其已違反政府採購法第一百零一條第一項第十
    二款之規定。抗告人不服，提出異議，經相對人依異議程序維持原認定，並經臺
    北市政府駁回抗告人之申訴在案，依政府採購法第一百零二條第三項之規定，相
    對人應即將抗告人名稱及相關情形刊登政府採購公報。查刊登於政府採購公報所
    產生之法律效果，係禁止抗告人於一定期間內參與政府之採購案件，並非撤銷抗
    告人之營利事業登記，抗告人仍得繼續營業，非必然即讓抗告人營運陷入困難。
    縱認抗告人因原處分無法參與其他公共工程投標，或一般公司行號因此將抗告人
    列入拒絕往來廠商名單而發生營利損害，在一般社會通念上，尚非不能以金錢賠
    償，難謂將發生難於回復之損害。至本件抗告人主張其人正依已定計劃投入相當
    人力、設備參加多項政府採購案之投標，其中並已有決標得標者，因相對人就原
    處分之執行，致得標後無法依規定進行繳交履約保證金及簽訂合約等程序，而有
    難於回復之損害部分，查此部分損害賠償之請求，亦非不能以金錢賠償獲得救濟
    或以他法回復，即不發生難於回復之損害，核與停止執行之聲請要件不合，因而
    駁回抗告人之聲請，揆之前開規定及說明，並無不合。抗告意旨以相對人將抗告
    人刊登公報後，抗告人即不得參與政府機關相關標案，便無法累積工程實績，無
    法參標之一年期間經過後，抗告人之工程實績必不能與未經執行時相同，另已喪
    失之參標機會或因已由他人得標而無法取得，則回復原狀亦勢所不能等語，惟抗
    告人所述之損害縱屬實在，亦屬營利損害，在一般社會通念上，仍非不能以金錢
    賠償，揆之前開說明，不得謂將發生難於回復之損害。此外，抗告人仍執原審前
    詞，指摘原裁定違誤，求為廢棄，難認為有理由，應予駁回。
四、依行政訴訟法第一百零四條、民事訴訟法第九十五條、第七十八條，裁定如主文
中　　華　　民　　國　　九十三　　　年　　　五　　　　月　　　六　　　　日
                    最 高 行 政 法 院  第 二 庭
                                審 判 長 法  官　　　葉　振　權
                                         法  官      林　清　祥
                                         法  官　　　鍾　耀　光
                                         法  官　　　劉  鑫  楨
                                         法  官　　　吳  明  鴻
右  正  本  證  明  與  原  本  無  異
　　　　　　　　　　　　　　　　　　　　 法院書記官　阮　桂　芬
中　　華　　民　　國　　九十三　　　年　　　五　　　　月　　　六　　　　日
